臺灣板橋地方法院刑事判決　　　　　　　94年度訴字第1569號
公　訴　人　臺灣板橋地方法院檢察署檢察官
被　　　告　甲○○
上列被告因違反毒品危害防制條例案件，經檢察官提起公訴（九
十四年度核退毒偵字第一四○一號）及移送併案審判（九十四年
度毒偵字第五七四八號），於被告為有罪之陳述後，本院合議庭
裁定由受命法官獨任依簡式審判程序審理，茲判決如下：
    主  文
甲○○連續施用第一級毒品，累犯，處有期徒刑捌月。扣案海洛
因參包（驗後淨重合計為零點壹肆公克）及壹包（驗後淨重零點
壹公克）均沒收銷燬之；上開扣案海洛因之外包裝袋肆個沒收之
。
    事  實
一、甲○○前因違反肅清煙毒條例案件，經臺灣桃園地方法院以
    八十一年度訴字第一六四二號判處有期徒刑四年確定，於民
    國八十五年十月二十二日因假釋期滿未經撤銷而視為執行完
    畢（不構成累犯）；復同因違反肅清煙毒條例案件，經臺灣
    臺北地方法院以八十六年度訴字第一五○一號判處有期徒刑
    四年確定，甫於九十年九月二十八日因假釋期滿未經撤銷而
    視為執行完畢（此部分構成累犯）。又其前因施用毒品違反
    毒品危害防條例案件，經檢察官送勒戒處所觀察、勒戒後，
    因認有繼續施用毒品傾向而送戒治處所施以強制戒治，於九
    十三年七月五日因停止戒治所餘期間付保護管束而釋放，嗣
    於九十三年九月十三日因保護管束期滿未經撤銷視為強制戒
    治期滿而執行完畢，並由臺灣板橋地方法院檢察署檢察官以
    九十三年度戒毒偵字第三○一號為不起訴處分確定。
二、詎甲○○仍不知戒除毒癮，基於施用第一級毒品之概括犯意
    ，自九十四年五月下旬某日起至同年九月二十八日二十二時
    許，均在其位於臺北縣三峽鎮○○路一五二巷四之一號三樓
    住處，以針筒注射之方式連續施用第一級毒品海洛因多次，
    期間約每二至三日施用乙次。嗣警先於九十四年六月六日九
    時許，在臺北縣三峽鎮○○路三十六之三號前查獲，並扣得
    其所有預備供施用之第一級海洛因三包（驗後淨重合計為零
    點一四公克）；復於九十四年九月二十九日十一時三十分許
    ，在臺北縣三峽鎮中街一二二號之土地公廟旁再次查獲，並
    扣得其所有預備供施用之第一級海洛因乙包（驗後淨重為零
    點一公克）。
二、案經臺北縣政府警察局三峽分局報告臺灣板橋地方法院檢察
    署檢察官偵查起訴及移送併案審判。
    理  由
一、犯罪事實之認定：
  (一)上揭犯罪事實，業據被告甲○○自白不諱，而其先後二次為
    警查獲後經採集尿液囑託鑑定結果，亦均呈嗎啡（即海洛因
    進入人體後之代謝物）陽性反應，有臺灣檢驗科技股份有限
    公司出具之濫用藥物尿液檢驗報告及臺北縣政府警察局三峽
    分局查獲毒品危害防制條例案姓名對照表各二份附卷可稽。
    此外復有扣案海洛因四包（其中三包驗後淨重合計為零點一
    四公克，另乙包驗後淨重為零點一公克）及卷附法務部調查
    局鑑定通知書乙份與臺北縣政府警察局三峽分局查獲涉嫌毒
    品危害防制條例毒品初步鑑驗報告書乙份可為佐證，堪信其
    前開自白應與事實相符。另被告雖僅於九十四年六月六日及
    同年九月二十九日兩度遭查獲，惟施用毒品者因毒品之成癮
    性，率皆有難以戒斷而賡續施用之情形，此為本院職務上已
    知之事項，從而被告自白於九十四年五月下旬某日起至同年
    九月二十八日二十二時止之期間內，有持續施用安非他命犯
    行之行為，亦堪信屬實。
  (二)又被告前因施用毒品違反毒品危害防條例案件，經檢察官送
    勒戒處所觀察、勒戒後，因認有繼續施用毒品傾向而送戒治
    處所施以強制戒治，於九十三年七月五日因停止戒治所餘期
    間付保護管束而釋放，嗣於九十三年九月十三日因保護管束
    期滿未經撤銷視為強制戒治期滿而執行完畢，並由臺灣板橋
    地方法院檢察署檢察官以九十三年度戒毒偵字第三○一號為
    不起訴處分確定，此亦有上開不起訴處分書及臺灣高等法院
    被告全國前案紀錄表各乙份存卷可憑。
  (三)是以本件事證明確，被告於強制戒治執行完畢釋放後五年內
    再為施用海洛因之犯行，堪為認定，應予依法論科。
二、論罪科刑之法律適用：
  (一)按海洛因為毒品危害防制條例第二條第二項第一款所定之第
    一級毒品，核被告甲○○所為，係犯同條例第十條第一項之
    施用第一級毒品罪。其施用前後持有海洛因之低度行為均為
    施用之高度行為所吸收，不另論罪。被告多次施用第一級毒
    品之犯行，時間緊接，方法相同，觸犯構成要件相同之罪，
    顯係基於概括犯意而為之，為連續犯，應依刑法第五十六條
    之規定論以一罪，並加重其刑。又公訴意旨雖未敘及被告自
    九十四年六月六日起至同年九月二十八日二十二時許止之期
    內施用第一級毒品之犯行，惟此與經起訴自九十四年五月下
    旬某日起至同年六月五日止之期間內施用第一級毒品之犯行
    有連續犯之裁判上一罪關係，為起訴效力所及，本院自應依
    法併為審判。另被告前尚因違反肅清煙毒條例案件，經臺灣
    臺北地方法院以八十六年度訴字第一五○一號判處有期徒刑
    四年確定，甫於九十年九月二十八日因假釋期滿未經撤銷而
    視為執行完畢，此有臺灣高等法院被告全國前案紀錄表附卷
    足按，其於上開有期徒刑執行完畢後五年以內再犯本件最重
    本刑為有期徒刑以上之罪，為累犯，應依刑法第四十七條之
    規定遞為加重其刑。
  (二)爰審酌被告有如事實欄所載之犯罪及施用毒品遭查獲之紀錄
    ，有臺灣高等法院被告前案紀錄表存卷可參，素行不佳，且
    前已因強制戒治執行完畢而經不起訴處分，業受毒品危害防
    制條例對施用毒品人之寬典，竟仍再度吸食，顯見並無悔意
    ，惡性非淺，然被告施用毒品實為戕害自身健康之犯罪，於
    他人尚無明顯重大危害，並斟酌其施用之期間與次數，及其
    於審理中能坦認犯行，犯罪後之態度尚稱良好等一切情狀，
    量處如主文所示之刑，以資儆懲。
  (三)警於查獲時扣得之海洛因三包（驗後淨重合計為零點一四公
    克）及乙包（驗後淨重為零點一公克），為被告所有預備供
    其施用毒品犯罪並經查獲之毒品，業經其自陳明確，應依毒
    品危害防制條例第十八條第一項前段之規定併為沒收銷燬之
    諭知。另上開海洛因之外包裝四個，亦為被告所有預備供其
    施用毒品犯罪之物，應併依刑法第三十八條第一項第二款之
    規定為沒收之宣告。
據上論斷，應依刑事訴訟法第二百七十三條之一第一項、第二百
九十九條第一項前段、毒品危害防制條例第十條第一項、第二十
三條第二項、第十八條第一項前段，刑法第十一條前段、第五十
六條、第四十七條、第三十八條第一項第二款，判決如主文。
本案經檢察官曾文鐘到庭執行職務。
中　　華　　民　　國　　94　　年　　12　　月　　 1　　日
                  刑事第十庭  法　官  楊  博  欽
以上正本證明與原本無異
如不服本判決應於送達後十日內向本院提出上訴狀
                              書記官　曾  美  滋
中　　華　　民　　國　　94　　年　　12　　月　　 1　　日
附錄本案論罪科刑法條全文：
毒品危害防制條例第十條
  施用第一級毒品者，處六月以上五年以下有期徒刑。
  施用第二級毒品者，處三年以下有期徒刑。
